Gabriel Saldaña

+54 9 3875140843

FRONTEND DEVELOPER



34 3 3073 140043

gabrielsal00@hotmail.com



Salta, Argentina



Perfil de Linkedin



Perfil de GitLab



Perfil de GitHub

"Desarrollador Frontend con habilidades y experiencia en el desarrollo de Backend utilizando tecnologías como SQL, NodeJS y Express. Experiencia laboral en el desarrollo de aplicaciones web utilizando React, Redux, Next JS, entre otras herramientas. En mi carrera profesional, he enfatizado en trabajar en equipo, fomentar la comunicación y lograr el progreso colectivo e individual. Me destaco por ser autónomo y por adaptarme fácilmente a los cambios para resolver problemas. Me apasiona aprender cosas nuevas y aplicarlas en mi trabajo."

Tecnologías

HTML CSS JavaScript Git React Js Next Js Tailwind

Redux Node Js express Bootstrap TypeScript

Scrum Sequelize PostgreSQL Context/Zustand/Redux

Soft skills

- · Trabajo en equipo
- Curiosidad
- Adaptabilidad
- Dedicación
- · Toma de desiciones
- Colaboración
- Automotivacion
- Resolutivo

Experiencia laboral

<u>Frontend Developer</u> | Dinamo IT

Abril 2023 - Actualidad

- · Desarrollo de diversas funcionalidades y características utilizando tecnologías frontend como HTML, CSS y JavaScript.
- · Trabajé en la implementación de condiciones y lógica para garantizar el correcto funcionamiento de las funcionalidades.
- Realicé aportes en el área de UX/UI, adaptacion de la aplicacion en distintos dispositivos, colaborando en la mejora del diseño y la experiencia de usuario.
- Trabajé en estrecha colaboración con el equipo de desarrollo, diseñadores y otros miembros del proyecto para alcanzar los objetivos establecidos.

<u>Fullstack Developer</u> | RT Estudio Arq (Freelance)

Noviembre 2023 - Abril 2024

- Desarrollo de website, tanto en base de datos, backend y frontend utilizando Next Js, JavaScript, Tailwind CSS, Material UI, Google Sheets.
- · Utilizacion de server components con Next JS para consumir información desde base de datos.
- Utilización de contexto para compartir informacion entre componentes.
- Desarrollar web para dispositivos mobiles con Tailwind.
- Continuo mantenimiento en el sistema y base de datos implementando mejores y optimizaciones de cargas. Unos de mis compromisos es garantizar que la pagina esté actualizada y en perfecto funcionamiento. Tambien añadiendo nuevas funcionalidades para mejorar aún mas la experiencia de usuario.

Frontend Developer | TSG System

Noviembre 2022 - Diciembre 2023

•Diseñé y desarrollé un sitio web para la compra de muebles, utilizando metodologías ágiles para garantizar una entrega eficiente y satisfacer las necesidades del cliente. Actualmente me encuentro en el desarrollo de una aplicación de venta de calzado, con el objetivo de proporcionar una experiencia de compra intuitiva y atractiva para los usuarios. Utilizando tecnologias como React, Next Js, Tailwind, Bootstrap, JavaScript, entre otras.

<u>Frontend Developer</u> | PI-VR Argentina (Freelance)

Septiembre 2022 - Diciembre 2022

•Diseñé y desarrollé una aplicación web sobre información de productos tecnológicos, utilizando ReactJS, Bootstrap y CSS. Implementé un panel de contacto con proveedores y un sistema de registro de información.

Frontend Developer | Roots (Contrato por 3 meses)

Mayo 2022 - Julio 2022

- Responsable del desarrollo responsive de una aplicación web utilizando tecnologías como React Js, JavaScript, Material UI, Redux y Next Js. Tambíen, me encargué de desarrollo de paneles y componentes del sitio web para mejorar la usabilidad y experiencia del usuario. Aplicación de la metodología Scrum para garantizar la eficiencia del equipo y la calidad del producto final.
- Integracion de wallet Metamask a un proyecto donde fui responsable de verificacion de cuenta, tener acceso a la lectura y estado de la red blockchain, vincular un signer, realizar contratos a través de ethers.js

Formación

<u>Henry</u>

Fullstack web developer, +800 horas de curso teórico-práctico 2022 en Henry. Stack PERN

Mayo 2022 - Noviembre 2022

Inst. Carlos Guido Spano

Bachiller en economía y administración.

Marzo 2013 - Dic. 2017

Idiomas

Ingles

Certificado B1

<u>Español</u>

Nativo